【裁判字號】    92,交抗,101
【裁判日期】    920130
【裁判案由】    聲明異議
【裁判全文】
臺灣高等法院臺中分院刑事裁定                    九十二年度交抗字第一一號
    抗  告  人
    即受處分人  甲○○  男  四.
右抗告人因聲明異議案件，不服臺灣台中地方法院中華民國九十一年十二月二十七所
為裁定（九十一年度交聲字第八六八號）提起抗告，本院裁定如左：
    主  文
抗告駁回。
    理  由
一、本件抗告意旨略以：抗告人即受處分人當天是跟在另一部車後面行駛，如有超速
    ，應是前面那一部車，警方未能提出照片，如何證明抗告人有超速，且抗告人當
    天所走的路線係沙鹿鎮○○路，原裁定駁回抗告人異議之聲請尚有未當，爰依法
    提起抗告云云。
二、按汽車駕駛人，行車速度，超過規定之最高時速，處新台幣一千二百元以上二千
    四百元以下罰鍰；並記違規點數一點，道路交通管理處罰條例第四十條第一項、
    六十三條第一項第一款分別定有明文。經查本件抗告人駕駛車號Ａ９─６３４５
    號自小客車於九十一年七月三十日八時四十八分許，在沙鹿鎮○○路，因「行車
    限速六十公里，經測時速七十七公里，超速十七公里」，被台中縣警察局執勤警
    員舉發，抗告人於指定應到案日期前提出申訴，經原舉發機關函覆違規屬實，交
    通部公路局台中區監理所乃於九十一年九月二十六日以中監違字第裁六○─Ｈ0
    0000000號裁決書，裁處罰鍰新台幣一千七百元整，並記違規點數一點，
    逾期則依裁決書處罰主文規定裁處，次查證人即舉發本件違規之台中縣警察局清
    水分局警員謝漢昌到庭結證稱：雷達測速大約四、五百公尺，如果彎曲的道路在
    車輛彎出的那一剎那約五十公尺，雷達槍打開就可以測速了，若有二部車以上，
    不確定哪一部，我們就會放棄，除非明確辨別出哪一部車超速才會予以舉發等語
    證人謝漢昌為台中縣警察局清水分局警員，與抗告人並無仇隙，殊無誣陷抗告人
    之理，又交通警員掣單舉發違反道路交通管理處罰條例所列之違規事實，本質上
    為行政處分，係公務員基於職務上權力，依法就特定之具體事件所為具公法上效
    果之單方行政行為，基於公務員為公法上行為具有公信力之原則，該行政行為當
    可被推定為真正，其據以依法處分之事實認定亦為正確無誤，此與民事訴訟法第
    三百五十五條第二項規定「文書依其程式及意旨得認作公文書者，推定其為真正
    」之情形相同，本此公信原則，乃立法者賦予行政機關制定違反道路交通事件統
    一裁罰標準及處理細則，使執勤警員得當機處分（如該細則第二十三條）以達其
    維護交通秩序、安全之行政目的，反之，若謂公務員一切行政行為均需預留證據
    以證其實，則國家行政勢必窒礙難行，據此，刑事訴訟法就犯罪證據有關規定中
    ，與屬於行政秩序罰之交通違規裁罰本質不合之部分，自不在準用之列，抗告人
    所有上開車輛於右開時地超速違規之事實應堪認定，抗告人空言指摘取締警員並
    無證據，係行駛沙鹿鎮○○路等情，既未能提出任何有利證據供調查，本院復查
    無其他積極證據足認執勤員警有捏造事實違法取締及誤載違規起點之情事，原審
    駁回抗告人之聲明異議，並無不當，抗告人右開抗告並無理由，應予駁回。
三、據上論斷，應依道路交通事件處理辦法第二十六條、刑事訴訟法第四百十二條，
    裁定如主文。
中        華        民        國  九 十 二  年     一     月   三十     日
                                  臺灣高等法院臺中分院刑事第九庭
                                        審判長法  官  陳  筱  珮
                    法  官  吳  重  政
                                              法  官  康  應  龍
右正本證明與原本無異。
不得再抗告。
                                              書記官  黃  薰  慧
中        華        民        國  九 十 二  年     一     月    三十    日
                                                                        Ｋ


司法院資訊處製作；財團法人民間司法改革基金會備份。
